【裁判字號】    98,易,1445
【裁判日期】    981109
【裁判案由】    竊盜
【裁判全文】
臺灣臺南地方法院刑事判決              98年度易字第1445號
公  訴  人  臺灣臺南地方法院檢察署檢察官
被      告  甲○○
            丁○○
上列被告因竊盜案件，經檢察官提起公訴（98年度營偵字第1045
號）後，被告於準備程序中就犯罪事實為有罪之陳述，本院裁定
以簡式審判程序進行審判，判決如下：
    主  文
甲○○、丁○○共同犯攜帶兇器竊盜罪，均累犯，各處有期徒刑
拾月。
    事實及理由
一、甲○○前於民國86、87年間，曾因竊盜、妨害自由、槍砲等
    案件，經臺灣高等法院臺南分院、臺灣桃園地方法院、臺灣
    臺南地方法院分別判處有期徒刑8月、5月、1年6月、6月確
    定，前2罪定執行刑1年1月，後2罪定執行刑1年10月，再與
    甲○○前於81年間所犯麻藥案件之殘刑4年3月5日接續執行
    ，而於94年5月31日縮刑期滿。丁○○則於88年間，因毒品
    案件，經臺灣高等法院臺南分院、臺灣臺南地方法院分別判
    處有期徒刑1年10月、10月、5月確定，在定其應執行之刑為
    2年9月，而於94年3月16日執行完畢。詎甲○○、丁○○仍
    不知悔改，又意圖為自己不法之所有，於98年6月11日下午5
    時許，共乘機車前往臺南縣學甲鎮光華里丙○○所有之某魚
    塭寮，有丁○○在外把風，甲○○則持鐵製材質、切口鋒利
    、客觀上足以對人之身體造成危害，可供兇器使用之老虎鉗
    1 支，剪斷該塭寮連接冷氣之電纜線，得手後尚未離開，即
    為警當場查獲。
二、本件被告甲○○、丁○○2人所犯均為死刑、無期徒刑或最
    輕本刑為3年以上有期徒刑以外之罪，其於準備程序中就被
    訴事實為有罪之陳述，經法官告知簡式審判程序之旨，並聽
    取公訴人之意見後，爰依刑事訴訟法第273條之1第1項規定
    ，裁定進行簡式審判程序；另依據刑事訴訟法第273條之2、
    同法第159條第2項之規定，不適用傳聞法則有關限制證據能
    力之相關規定，並得依同法第310條之2準用第454條之規定
    製作略式判決書。均先敘明。
三、證據方法：
  (一)證人丙○○於警詢中陳述。
  (二)贓物認領保管單。
  (三)扣案老虎鉗1支。
  (四)被告2人自白。
四、核被告2人以老虎鉗竊取丙○○塭寮內電線預備變賣圖利，
    所為均係分別犯刑法第321條第1項第3款之攜帶兇器竊盜罪
    。被告2人間有犯意之聯絡與行為之分擔，均為共同正犯。
五、次查被告甲○○曾於86年間，因妨害自由案件，經臺灣桃園
    地方法院以86年度訴字第1723號判決判處有期徒刑5月，另
    因竊盜案件經臺灣高等法院臺南分院87年度少連上易字第
    1360號判處有期徒刑8月，並經檢察官聲請而由臺灣桃園地
    方法院以91年度聲字第2974號裁定定應執行刑1年1月確定；
    嗣又於87年間，因竊盜、槍砲案件，經本院以87年度易字第
    2933號判決判處有期徒刑6月、1年6月，應執行1年10月確定
    ；前開所宣告之刑，再與被告甲○○前於81年間所犯麻藥案
    件之殘刑4年3月5日接續執行，而於94年5月31日縮刑期滿。
    另被告丁○○則係於88年間，因轉讓毒品案件，經臺灣高等
    法院臺南分院以90年度上更一字第437號判決，判處有期徒
    刑1年10月；另於90年間，因施用毒品案件，經本院以90年
    度訴字第1077號判決判處有期徒刑8月、4月，嗣經檢察官聲
    請，再以91年度聲字地447號裁定更定其刑為10月、5月確定
    ，前開各宣告刑在經臺灣高等法院臺南分院91年度聲字第
    224號裁定定其應執行之刑為2年9月，於94年3月16日執行完
    畢。被告2人於上揭有期徒刑執行完畢後，均於5年以內故意
    再犯本件有期徒刑以上之罪，均為累犯，應依刑法第47條第
    1 項規定加重其刑。
六、扣案之老虎鉗1支，雖經被告甲○○於本院審理時否認為其
    所有，惟被告甲○○於警詢、偵訊中，均明白陳述該老虎鉗
    為伊所有（警卷第3頁、偵卷第10頁），嗣於本院審理時翻
    異前詞，應係為求減輕刑度之詞，不能採信。該老虎鉗既為
    被告甲○○所用剪斷本件電纜線之物，應依刑法第38條第1
    項第2款規定沒收。
七、依刑事訴訟法第273條之1第1項、299條第1項前段、第310
    條之2、第454條第2項，刑法第28條、第321條第1項第3款、
    第47條第1項、第38條第1項第2款，判決如主文。
本案經檢察官乙○○到庭執行職務。
中    華    民    國    98    年    11    月    9     日
                  刑事第六庭    法  官  吳坤芳
以上正本證明與原本無異
如不服本判決應於收受本判後10日內向本院提出上訴書狀，並應
敘述具體理由。其未敘述上訴理由者，應於上訴期間屆滿後20日
內向本院補提理由書狀（均須按他造當事人之人數附繕本）「切
勿逕送上級法院」。
                                書記官  程伊妝
中    華    民    國    98    年    11    月    9     日
附錄本案論罪科刑法條：
中華民國刑法第321條
（加重竊盜罪）
犯竊盜罪而有左列情形之一者，處 6 月以上、 5 年以下有期徒
刑：
一、於夜間侵入住宅或有人居住之建築物、船艦或隱匿其內而犯
    之者。
二、毀越門扇、牆垣或其他安全設備而犯之者。
三、攜帶兇器而犯之者。
四、結夥三人以上而犯之者。
五、乘火災、水災或其他災害之際而犯之者。
六、在車站或埠頭而犯之者。
前項之未遂犯罰之。

司法院資訊處製作；財團法人民間司法改革基金會備份。
